【裁判字號】    97,交聲,1493
【裁判日期】    970905
【裁判案由】    聲明異議
【裁判全文】
臺灣高雄地方法院交通事件裁定        97年度交聲字第1493號
原處分機關  高雄市政府交通局
異  議  人
即受處分人  甲○○
上列異議人即受處分人因違反道路交通管理處罰條例案件，對於
高雄市政府交通局民國97年6 月18日所為之處分（原處分案號：
高市交裁字第32-B00000000號），聲明異議，本院裁定如下：
    主  文
異議駁回。
    理  由
一、原處分意旨略以：異議人於民國96年6 月1 日20時5 分許，
    將其所有車牌號碼4133-QS 號汽車，停放於高雄市○○路、
    東海街交岔路口10公尺內，經高雄市政府警察局交通警察大
    隊勤務警員拍照並掣單舉發，並由原處分機關依道路交通管
    理處罰條例第56條第1 項第1 款裁處罰鍰新臺幣（下同）90
    0 元等語。
二、異議意旨略以：異議人於前揭時、地，固有停放前開車輛之
    事實，惟其停放車輛處之地面並無繪畫紅線，而人民停車僅
    注意地面有無禁止停車之紅、黃線，不會注意距路口多少公
    尺，本件既地面上並無紅、黃線，則原處分即有違誤，爰聲
    明異議等語。
三、按汽車駕駛人停車時，在禁止臨時停車處所停車，處600 元
    以上1200元以下罰鍰，道路交通管理處罰條例第56條第1 項
    第1 款定有明文。又按道路交通安全規則第111 條第1 項第
    2 款規定：「交岔路口、公共汽車招呼站十公尺內、消防栓
    、消防車出入口五公尺內不得臨時停車。」，是交岔路口10
    公尺內禁止臨時停車。末按，違反道路交通管理處罰條例第
    56條第1 項第1 款之事件，於應到案期限內繳納或到案聽候
    裁決者，小型車處900 元罰鍰，亦有違反道路交通管理事件
    統一裁罰基準及處理細則第2 條及違反道路交通管理事件統
    一裁罰基準表可參。經查：
(一)異議人於上述時間將其所有之上開自用小客車停放於高雄市
    ○○路、東海街交岔路口10公尺內之違規事實，有原舉發機
    關之舉發違反道路交通管理事件通知單、原處分機關之違反
    道路交通管理事件裁決書、高雄市政府警察局交通警察大隊
    所拍攝之照片5 張附卷可稽，並為異議人所不爭，應堪認定
    。
(二)異議人雖抗辯系爭車輛停放之處所，未畫設禁止停車之紅、
    黃線，惟依道路交通安全規則第111 條第1 項第2 款所規定
    「交岔路口10公尺不得臨時停車」之情形，係與同規則同條
    第3 款：「設有禁止臨時停車標誌、標線處所不得臨時停車
    」之情形併列規範，觀諸該條文之文義，可見前者「交岔路
    口不得臨時停車」之情形與後者「應設置禁止臨時停車標線
    、標誌始不得臨時停車」之規範意旨，顯然有別，否則豈有
    重複規範之必要；考諸因道路交岔路口既為車輛往來彙集之
    要道，若於該處臨時停車或停車，將妨礙車輛之進出及轉彎
    ，對於交通之往來順暢實有重大影響之旨，可見該規定係以
    法律明文禁止停車之方式為規範，本不待主管機關畫設或設
    置標線、標誌，若有所畫設或設置者，亦僅具再次提醒、督
    促駕駛人注意法律明文禁止在交岔路口10公尺內禁止臨時停
    車之作用而已，要難逕謂若該交岔路口10公尺內並未設有禁
    止臨時停車之標線或標誌時，即謂該處非法律所定禁止停車
    之處所。又駕駛人駕駛汽車於道路上行駛，本即有遵守道路
    交通安全等相關法規之義務，且在取得駕駛資格之過程中，
    除需具備有實質之駕駛能力外，尚須熟悉各項相關之交通法
    令，並經過一定之考試程式（如：筆試、路考等）後，始能
    取得相關之駕駛執照，而為適格之駕駛人；異議人既為考領
    有合格駕駛執照之人，有證號查詢汽車駕駛人資料1 份在卷
    可證，則其對於上開交岔路口10公尺內禁止臨時停車之交通
    法令，自不得諉為不知。是異議人辯稱其停車僅須注意地面
    有無禁止停車之紅、黃線，不須注意距路口多少公尺，本件
    交岔路口10公尺內之地面上並無紅、黃線，自非屬不得停車
    之處云云，應屬無據，而非可採。
(三)綜上所述，異議人確有如舉發違反道路交通管理事件通知單
    所載之違規事實，原處分機關據以援引上開規定，裁處如上
    開裁決書處罰主文所示之罰鍰，並無不當；本件異議為無理
    由，應予駁回。
四、據上論斷，應依道路交通案件處理辦法第19條，裁定如主文
    。
中    華    民    國    97    年    9     月    5     日
                  交通法庭法  官  楊國煜
以上正本證明與原本無異。
如不服本裁定應於送達後5日內向本院提出抗告狀。
中    華    民    國    97    年    9     月    5     日
                          書記官  李憶如


司法院資訊處製作；財團法人民間司法改革基金會備份。
